【裁判字號】    97,易,606
【裁判日期】    970630
【裁判案由】    竊盜
【裁判全文】
臺灣臺南地方法院刑事判決               97年度易字第606號
公  訴  人  臺灣臺南地方法院檢察署檢察官
被      告  丁○○
                    （現於臺灣臺南監獄臺南分監執行中）
上列被告因竊盜案件，經檢察官提起公訴（96年度偵字第16995
號），本院判決如下：
    主  文
丁○○竊盜，處有期徒刑壹年貳月。
    事  實
一、丁○○於民國（下同）九十六年十月十九日上午九時許，在
    臺南市○區○○路「家億建設崇明綠邑」工地之Ｂ棟十六號
    內，基於意圖為自己不法所有之竊盜犯意，見己○○所有、
    價值約新臺幣（下同）一萬三千元之約一百公尺長之電線放
    置該處，竟將之藏匿在上開工地Ｂ棟十三號內，嗣於當日下
    午五時二十分許，將上開電線放置在機車腳踏板處，攜離工
    地而得手。
二、案經臺南市警察局第一分局報告臺灣臺南地方法院檢察署檢
    察官偵查起訴。
    理  由
一、訊據被告丁○○矢口否認有何竊盜犯行，辯稱：「事實上我
    沒有偷電線，但是他們都要咬我說是我偷的」云云。惟查：
    證人丙○○於本院審理時證稱：「（請陳述當天經過）當天
    旁邊在座被告有跟我們公司借工具，他拿來還我，還我之後
    我發現少了一捆電線。該電線外皮是紅色，是三十平方的電
    線，它的長度約一百公尺左右，價值約一萬多元」，「（你
    發現少一捆電線後如何處理？）我發現電線不見之後我就打
    電話給我老闆的弟弟，問他有沒有拿走，他說沒有，之後我
    就繼續施工，後來我尿急要上廁所，發現Ｂ棟十三號樓梯下
    面有一個大的黑色垃圾袋，我好奇跑過去看，發現我們公司
    的電線在那邊，我就找我們公司老闆的弟弟說我找到電線，
    問他要不要抓人，我們就等下班之後看誰去拿那電線，老闆
    弟弟鄧一騰就說好。下班之後我在Ｂ棟十六號監視看有沒有
    人要去拿電線，或是要將該電線丟到外面，後來一直等到下
    午六點多，我看到有人去動那電線在那邊整理一下準備要拿
    出去，我就告訴乙○○趕快下來準備要抓人，乙○○有看到
    被告要把電線移出去外面，乙○○都在下面我都在樓上監視
    ，後來老闆的弟弟約六點多的時候叫我下來到一樓大門口，
    被告後來騎乘摩托車進來準備要載運電線，我老闆有將他攔
    截下來，我有看到機車腳踏板上就是黑色塑膠袋蓋住電線的
    物品，我老闆攔截他下來準備要掀開腳踏板上放置的東西，
    被告就加速逃出去」，「（是否該人就是本件的被告？）是
    的」等語（見本院九十七年五月二十八日審判筆錄），足證
    本案係由被告丁○○先行將電線藏放至Ｂ棟十三號樓梯下，
    並於同日下午六時許再騎乘摩托車載運無訛，而證人上開證
    詞，經核與證人己○○所證述：「當天在工地本來應該有剩
    下三綑電線，少了一綑，我的師傅跟我講，他們就去找…後
    來他們有找到，…我的師傅就躲在那邊看是誰拿那捆電線，
    在庭被告騎乘摩托車要帶著電線要出來，被我們攔住，被告
    將電線放在摩托車腳踏墊，上面還有放一箱他的工具，我要
    伸手拿電線，他就騎乘摩托車硬是騎乘出去，而我的師傅乙○○及丙○○都要阻攔他，可是停下來，我要過去拿電線時
    他又很快騎走，騎出工地」等語大致相符（見本院九十七年
    六月十八日審判筆錄），而證人乙○○亦證稱：「（於九十
    六年十月十九日，在臺南市○區○○路「家億建設崇明綠邑
    」工地發生何事情？）那天約早上九點多左右，我發現我們
    公司的電線不見了，約十一點多的時候，我們發現電線被移
    到對面棟Ｂ十三號去。後來我們下班後，我與丙○○及老闆
    的弟弟想要找出是誰拿走電線，己○○是最後才到現場的。
    約五點十幾分左右下班，就有人把電線移到中庭，我有去摸
    電線，然後有人去牽摩托車，那人騎乘摩托車要把電線載走
    ，我及老闆還有丙○○要攔阻他，當時為了怕發生意外，所
    以才沒有攔住他」，「（你說的該人是否即為在座的被告？
    ）應該是甲○○介紹的人，他第一天上班，我只看到一面而
    已」等語（見本院九十七年六月十八日審判筆錄），綜合證
    人互核一致之證詞以觀，足證被告確有於九十六年十月十九
    日上午九時許，在臺南市○區○○路「家億建設崇明綠邑」
    工地之Ｂ棟十六號內，破壞己○○所有、價值一萬三千元、
    約一百公尺長電線之支配持有關係，並建立其自己對於該電
    線之支配持有關係，嗣再藏放於上開工地Ｂ棟十三號內後，
    於當日下午五時二十許，將上開電線放置在機車腳踏板處而
    攜離工地得手，殆無疑義。準此以觀，益證被告主觀上確有
    意圖為自己不法所有之竊盜犯意，彰彰甚明。故被告上開所
    辯其並未竊取云云，不僅無其他證據足資佐證，而證人前揭
    所述經核與事實較為吻合而屬可信，本案事證明確，被告之
    犯行，洵堪認定。
二、核被告所為，係犯刑法第三百二十條第一項之竊盜罪。爰審
    酌被告貪圖小利，竟為竊盜之行為、其犯罪之目的、動機係
    貪圖不法利益、手段、所生危害固非嚴重，然其犯後矢口否
    認有何竊盜犯行，經本院依職權傳訊本案多位證人到庭作證
    後查明其所言非真，顯見其犯後態度惡劣，完全不知悔悟，
    竟推脫於他人，飾詞狡辯等一切情狀，量處如主文所示之刑
    ，以資儆懲。
據上論斷，應依刑事訴訟法第二百八十四條之一、第二百九十九
條第一項前段、刑法第三百二十條第一項，刑法施行法第一條之
一，判決如主文。
本案經檢察官戊○○到庭執行職務
中    華    民    國    97    年    6     月    30    日
                  刑事第四庭    法  官  黃翰義
以上正本證明與原本無異。
如不服本判決應於收受本判後10日內向本院提出上訴書狀，並應
敘述具體理由。如未敘述上訴理由者，應於上訴期間屆滿後20日
內向本院補提理由書狀（均須按他造當事人之人數附繕本）「切
勿逕送上級法院」。
                                書記官  謝文心
中    華    民    國    97    年    6     月    30    日
附錄本件論罪科刑法條全文：
中華民國刑法第320條
（普通竊盜罪、竊佔罪）
意圖為自己或第三人不法之所有，而竊取他人之動產者，為竊盜
罪，處5年以下有期徒刑、拘役或5百元以下罰金。
意圖為自己或第三人不法之利益，而竊佔他人之不動產者，依前
項之規定處斷。
前二項之未遂犯罰之。


司法院資訊處製作；財團法人民間司法改革基金會備份。
